---
title: "09-class-ds4ir-assignment"
author: "seu nome aqui"
date: "`r format(Sys.time(), '%d-%m-%Y')`"
output: 
  html_document:
    number_sections: true
---

```{r setup, include=FALSE}
knitr::opts_chunk$set(echo = TRUE)
library(stringi)
library(stringr)
library(quanteda)
library(quanteda.textmodels)
library(tidyverse)
library(here)
```

# Assignment {-}

1. Com o objeto `impeachment_dfm` criado em aula, produza uma nuvem de palavras 
que apresente o resultado para o PT e o PSDB. Se conseguir, faça uma única nuvem
que apresente os dois ao mesmo tempo.

```{r echo = FALSE, eval = TRUE, message=FALSE, warning=FALSE}

load(here("./data/impeachment-dilma-dados-filter.rda"))

impeachment_dfm <- impeachment_dilma %>%
  mutate(text = stri_trans_general(text, "Latin-ASCII")) %>%
  mutate(text = str_remove_all(text, "[[:digit:]]")) %>%
  corpus(docid_field = "doc_id", text_field = "text") %>% 
  tokens(remove_punct = TRUE) %>%
  tokens_tolower() %>%
  tokens_remove(stopwords(source = "stopwords-iso", language = "pt"), min_nchar = 2) %>%
  tokens_wordstem(language = "pt") %>%
  dfm() %>%
  dfm_select(pattern = c("sr", "total", "deput", "vot", "president", "bet", 
                         "mansur", "palm"),  selection = "remove") %>%
  dfm_trim(min_docfreq = 0.01, docfreq_type = "prop") %>%
  dfm_group(groups = "partido") %>% # https://quanteda.io/reference/dfm_group.html
  dfm_subset(partido %in% c("PT", "PSDB"))
  
set.seed(132)
textplot_wordcloud(impeachment_dfm, max_words = 300, comparison = T,
                   color = c("#4575b4", "#de2d26"))

```

2. Utilize o corpus da aprovação do impeachment da Presidenta Dilma Rousseff e utilize o 
modelo `wordfish` para estimar o ponto ideal dos partidos com base nos pronunciamentos 
dos seus deputados. Apresente o gráfico e seu código.

```{r echo = FALSE, eval = TRUE, results='hide', message=FALSE, warning=FALSE}

impeachment_dfm <- impeachment_dilma %>% filter(partido != "") %>%
  mutate(text = stri_trans_general(text, "Latin-ASCII")) %>%
  mutate(text = str_remove_all(text, "[[:digit:]]")) %>%
  corpus(docid_field = "doc_id", text_field = "text") %>% 
  tokens(remove_punct = TRUE) %>%
  tokens_tolower() %>%
  tokens_remove(stopwords(source = "stopwords-iso", language = "pt"), min_nchar = 2) %>%
  tokens_wordstem(language = "pt") %>%
  dfm() %>%
  dfm_select(pattern = c("sr", "total", "deput", "vot", "president", "bet", 
                         "mansur", "palm"),  selection = "remove") %>%
  dfm_trim(min_docfreq = 0.01, docfreq_type = "prop") %>%
  dfm_group(groups = "partido") #%>% # https://quanteda.io/reference/dfm_group.html
  #dfm_subset(partido %in% c("PT", "PSDB"))

set.seed(132)
impeachment_dfm %>% textmodel_wordfish(dir = c(6,5)) %>%
  textplot_scale1d()

```

3. Produza um documento .html com o resultado de sua análise.

**Observação**: Não se esqueça de colocar seu nome.